臺灣臺中地方法院刑事判決　　　　　　 100年度交訴字第77號
公　訴　人　臺灣臺中地方法院檢察署檢察官
被　　　告　魏秋桂
上列被告因肇事逃逸罪等案件，經檢察官提起公訴（100年度偵
字第97號），被告於準備程序中就被訴事實為有罪之陳述，經告
以簡式審判之旨，並聽取意見後，本院合議庭裁定由受命法官獨
任進行簡式審判程序，判決如下：
    主    文
魏秋桂駕駛動力交通工具肇事，致人傷害而逃逸，累犯，處有期
徒刑陸月，如易科罰金，以新臺幣壹仟元折算壹日。
    犯罪事實
一、魏秋桂前於民國82年間，因違反麻醉藥品管理條例，經本院
    判處有期徒刑6月確定；又因違反肅清煙毒條例案件，經本
    院判處有期徒刑3年，上開2案嗣經定應執行刑為有期徒刑3
    年3月；復於82年間，因恐嚇案件，經本院以83年度訴字第
    290號判處有期徒刑10月確定，另因違反麻醉藥品管理條例
    ，經本院以83年度易字第3892號判處有期徒刑7月確定，上
    開2案經定應執行刑為有期徒刑1年2月，並與前揭有期徒刑3
    年3月部分接續執行，入監服刑後，於84年7月22日假釋出監
    付保護管束，復於85年間，因違反麻醉藥品管理條例、槍砲
    彈藥刀械管制條例案件，經本院以85年度簡字第337號分別
    判處有期徒刑4月、3月確定；又於86年間，因違反肅清煙毒
    條例、麻醉藥品管理條例、槍砲彈藥刀械管制條例案件及贓
    物案件，經臺灣高等法院臺中分院以86年度上訴字第2303號
    分別判處有期徒刑3年2月、7月、8月、4月，應執行有期徒
    刑4年5月確定，上開假釋經撤銷，應執行殘刑為有期徒刑2
    年6月又21日，接續執行後，於90年2月23日假釋出監付保護
    管束，嗣假釋經撤銷，應執行殘刑為有期徒刑3年1月又1日
    ，於95年9月16日執行完畢。又於96年間，因施用第一、二
    級毒品案件，經本院以96年度訴字第3392號分別判處有期徒
    刑8月、5月，嗣經臺灣高等法院臺中分院以96年度上訴字第
    3191號駁回上訴確定；又於97年間，因施用第一、二級毒品
    案件，經本院以97年度訴字第861號分別判處有期徒刑11月
    、8月確定，上開4案經定應執行刑為有期徒刑2年3月，於99
    年6月11日執行完畢。詎仍不知警惕，復於99年10月5日下午
    3時5分許，駕駛車牌號碼9593-ZG號自用小客車，沿臺中市
    ○里區○○路往成功路方向行駛，於行經后里區○○路與成
    功路口停等紅燈時，因疏未注意車前狀況且未緊踩煞車，致
    上開自用小客車往前滑行，撞擊前方由柳玉琴所騎乘之車牌
    號碼KBS-399號重型機車，造成柳玉琴人、車倒地，並因而
    受有右小腿擦挫傷之傷害（過失傷害部分，由本院另為公訴
    不受理判決）。魏秋桂於事故發生後，雖下車查看柳玉琴傷
    勢，並約定由柳玉琴騎車在前，魏秋桂在後跟隨，共同前往
    醫院治療，惟於行經后里區○○路與民生路口欲右轉時，魏
    秋桂竟基於肇事逃逸之犯意，未留下聯絡資料，隨即駕車左
    轉逃逸，柳玉琴見狀騎車追趕，嗣在后里區○○路追上魏秋
    桂，魏秋桂乃將車輛停在路邊，柳玉琴質問魏秋桂，並要打
    電話請先生到場，魏秋桂見狀即接續前揭肇事逃逸犯意駕車
    逃逸，柳玉琴遂記下車號後報警處理而循線查悉上情。
二、案經柳玉琴訴由臺中市政府警察局大甲分局報告臺灣臺中地
    方法院檢察署檢察官偵查起訴。
    理    由
一、訊據被告魏秋桂對於前揭犯罪事實坦承不諱，核與證人即告
    訴人柳玉琴於警、偵訊及本院指述情節相符，並有臺中市政
    府警察局大甲分局警員報告、行政院衛生署豐原醫院診斷證
    明書、道路交通事故現場圖、道路交通事故調查報告表（一
    ）、（二）、疑似道路交通事故肇事逃逸追查表、現場照片
    、證號查詢汽車駕駛人、車號查詢汽車車籍等在卷可為佐證
    ，被告肇事逃逸犯行應可認定。
三、核被告魏秋桂所為，係犯刑法第185條之4之肇事逃逸罪。被
    告前於82年間，因違反麻醉藥品管理條例，經本院判處有期
    徒刑6月確定，又因違反肅清煙毒條例案件，經本院判處有
    期徒刑3年，上開2案嗣經定應執行刑為有期徒刑3年3月，復
    於83年間，因恐嚇案件，經本院以83年度訴字第290號判處
    有期徒刑10月確定，另因違反麻醉藥品管理條例，經本院以
    83年度易字第3892號判處有期徒刑7月確定，上開2案經定應
    執行刑為有期徒刑1年2月，並與前揭有期徒刑3年3月部分接
    續執行，入監服刑後，於84年7月22日假釋出監付保護管束
    ，復於85年間，因違反麻醉藥品管理條例、槍砲彈藥刀械管
    制條例案件，經本院以85年度簡字第337號分別判處有期徒
    刑4月、3月確定，又於86年間，因違反肅清煙毒條例、麻醉
    藥品管理條例、槍砲彈藥刀械管制條例案件及贓物案件，經
    臺灣高等法院臺中分院以86年度上訴字第2303號分別判處有
    期徒刑3年2月、7月、8月、4月，應執行有期徒刑4年5月確
    定，上開假釋經撤銷，應執行殘刑為有期徒刑2年6月又21日
    ，接續執行後，於90年2月23日假釋出監付保護管束，嗣假
    釋經撤銷，應執行殘刑為有期徒刑3年1月又1日，於95年9
    月16日執行完畢。又於96年間，因施用第一、二級毒品案件
    ，經本院以96年度訴字第3392號分別判處有期徒刑8月、5月
    ，嗣經臺灣高等法院臺中分院以96年度上訴字第3191號駁回
    上訴確定；又於97年間，因施用第一、二級毒品案件，經本
    院以97年度訴字第861號分別判處有期徒刑11月、8月確定，
    上開4案經定應執行刑為有期徒刑2年3月，於99年6月11日執
    行完畢之事實，有臺灣高等法院被告前案紀錄表在卷可參，
    其前於受有期徒刑之執行完畢，5年以內故意再犯本件有期
    徒刑以上之罪，為累犯，應依刑法第47條第1項之規定加重
    其刑。按刑之量定，為求個案裁判之妥當性，法律固賦予法
    院裁量權，但此項裁量權之行使，除應依刑法第57條之規定
    ，審酌行為人及其行為等一切情狀，為整體之評價，並應顧
    及比例原則與平等原則，使罪刑均衡，輕重得宜，以契合社
    會之法律感情。又刑法第59條規定犯罪之情狀可憫恕者，得
    酌量減輕其刑，其所謂「犯罪之情狀」，與同法第57條規定
    科刑時應審酌之一切情狀，並非有截然不同之領域，於裁判
    上酌減其刑時，應就包括刑法第57條所列舉之10款事項等犯
    罪一切情狀，予以全盤考量，審酌其犯罪有無可憫恕之事由
    ，如有無特殊之原因與環境，在客觀上足以引起一般同情，
    以及宣告法定低度刑，是否猶嫌過重等，以為判斷（最高法
    院80年度臺覆字第39號判決意旨參照）。本件被告肇事後逃
    逸之行為，固應予非難，惟被告犯後坦承犯行，且告訴人所
    受傷害為右小腿擦挫傷，受傷情形尚屬輕微，被告原欲由告
    訴人騎乘機車在前，陪同至醫院，嗣因卻懦，而駕車逃逸，
    與一般明知被害人受傷嚴重而仍自行逃逸之情況不同，且被
    告業與告訴人達成和解，有和解書及撤回告訴聲請狀在卷可
    按，足認被告確顯悔意。復衡以刑法第185條之4肇事逃逸罪
    之法定最低度本刑為有期徒刑6月以上，被告因累犯應加重
    其刑，且不符緩刑宣告之條件，酌以被告本件犯罪所生危害
    之客觀情狀，認本件確情輕法重，被告在客觀上顯非不可憫
    恕，爰依刑法第59條之規定酌量減輕其刑，並依刑法第71條
    第1項之規定，先加後減之。爰審酌被告肇事後致告訴人受
    有上開傷害，卻罔顧告訴人性命安全而逃逸，對交通安全秩
    序造成危害，惟犯後於本院已坦認犯行，並與被害人達成和
    解，已如前述，犯後態度良好，暨兼衡被告犯罪之動機、目
    的、手段、生活狀況、智識程度等一切情狀，判處如主文所
    示之刑，並諭知易科罰金之折算標準，以資懲儆。
據上論斷，依刑事訴訟法第273條之1第1項、第299條第1項前段
，刑法第185條之4、第59條、第47條第1項、第41條第1項前段，
判決如主文。
本案經檢察官張富鈞到庭執行職務。
中    華    民    國    100    年    6    月    30    日
                  刑事第八庭   法  官  李慧瑜
以上正本證明與原本無異。
如不服本判決應於收受判決後10日內向本院提出上訴書狀，並應
敘述具體理由；其未敘述上訴理由者，應於上訴期間屆滿後20日
內向本院補提理由書（均須按他造當事人之人數附繕本）「切勿
逕送上級法院」。
                               書記官  張雅慧
中    華    民    國    100    年    6    月    30    日
附錄論罪科刑法條
中華民國刑法第185條之4
駕駛動力交通工具肇事，致人死傷而逃逸者，處6月以上5年以下
有期徒刑。